臺灣臺北地方法院交通事件裁定　　　　　　　　　九十一年度交聲字第一一一二號
　　原處分機關　台北市交通事件裁決所
　　受 處分 人　甲○○　男　四十四歲（民國四十七年一月十二日生）
　　即 異議 人
右列受處分人因違反道路交通管理處罰條例案件，對於台北市交通事件裁所中華民國
九十一年七月二十四日所為之處分（原處分案號：北市裁三字第車裁二二—ＣＭ00
00000、二二—ＣＭ0000000號），聲明異議，本院裁定如左：
        主  文
異議駁回。
        理  由
一、按交通違規事件裁罰案件，性質上屬於交通行政主管機關本於職權就公法上具體
    事件所為之決定而對外直接發生法律效果之單方行政行為，參酌行政法院五十六
    年度判字第八一號判例意旨「本件原告行為時尚在舊所得稅法施行期間，實體上
    固應適用舊法，但被告官署稅捐稽徵程序開始於現行所得稅法令公布施行以後，
    程序上即應是新法」，故本件道路交通管理處罰條例雖於民國九十一年七月三日
    公布修正、同年七月五日施行，而違反道路交通管理事件統一裁罰基準（標準）
    及處理細則亦前後於九十年五月三十日經交通部交路發九十字第○○○二五號令
    、九十一年八月三十日以華總一義字第○九一Ｂ○○○○九一號令修正，然依行
    政「實體從舊，程序從新」原則，尚無比較新舊法問題，而本件行為時法為修正
    前之舊法，倘無特別標示，則本件引用法條均係該行為時有效之舊法，核先敘明
    。
二、次按汽車駕駛人停車車種不依規定者，處新臺幣六百元以上一千二百元以下罰鍰
    ，道路交通管理處罰條例第五十六條第一項第九款定有明文。又違反道路交通管
    理事件統一裁罰標準及處理細則（即現違反道路交通管理事件統一裁罰基準及處
    理細則）第十二條第四項（現為道路交通管理處罰條例第八十五條之一規定）規
    定：逕行舉發汽車違反道路交通管理處罰條例第五十六條規定，駕駛人不在場或
    未能將車輛移置者，每逾二小時得連續舉發。
三、本件受處分人即異議人甲○○於九十一年四月二十日下午三時十五分、五時二十
    二分許，將ＣＢ—二○七九號自用小客車停放在台北縣鶯歌鎮○○路大型車停車
    場停車格內，經台北縣政府警察局三峽分局警員認為受處分人違反道路交通管理
    處罰條例第五十六條第一項第九款規定，因駕駛人不在場而連續逕行掣單舉發，
    經臺北市交通事件裁決所裁罰後，受處分人於到案日期前向原處分機關提出申訴
    ，經原處分機關請舉發單位即三峽分局調查結果，仍認受處分人有前開違規行為
    ，原處分機關乃依前揭道路交通管理處罰條例第五十六條第一項第九款、違反道
    路交通管理事件統一裁罰標準及處理細則第十二條第四項規定於九十一年七月二
    十四日分別裁處罰鍰新臺幣六百元。
四、訊據受處分人甲○○固不否認其於前揭時地停放車號ＣＢ—二○七九號自用小客
    車於大客車停車場等情不諱，然仍矢口否認有任何違反道路交通管理處罰條例規
    定之行為，辯稱：因不熟悉現場，故並未見任何大型車停車場不能停靠自用小客
    車之標語，且員警竟於三小時內分別處罰二次，有鼓勵駕駛人違規於黃線停車之
    意，況經伊現場察看，現場同樣位置仍停放許多小客車，顯見三峽分局有選擇性
    執法之嫌云云。經查：
  (一)受處分人於前開二時間內，停放所有之車號ＣＢ—二○七九號自用小客車於大型
    車停車場內等情，為受處分人所不爭執，並有卷附之違規照片二張在卷足稽。又
    於受處分人行車方向之桃園縣鶯歌鎮○○路四○七號便利商店前、紅綠燈上，即
    掛設有「大型車停車場」指示標誌，此有台北縣政府警察局三峽分局九十一年九
    月三日峽警交裁字第○九一○○二○三九七號函及照片在卷可查；況受處分人所
    有前開車號汽車為員警拍照舉發之地點，係劃設供大客車停車之格位，其長度幾
    近是小客車停車位之二倍以上，此有現場相片附本院卷可憑，而該停車場雖未清
    楚標出該處所劃設停車位為大客車專用，小客車不能停放，惟依在道路上駕駛汽
    車、停車之一般國民經驗法則，道路上所劃設之停車格位恆與該所劃設停車格所
    停放之車種大小相當，依本件前開相片所顯示受處分人所有汽車停車之地點，該
    部汽車係停在長度有其車身二倍長之停車格內，而該較長停車格旁即有劃設與一
    般自用小客車車身長度相當之停車格，依照前述說明，受處分人應明知其所有前
    開車號汽車停放地點係劃設供車身較長之大客車停放之用，而非劃設供一般小客
    車停放，否則主管機關斷無在該處劃設此種較大停車格之理，自難認受處分人其
    辯解為可採。
  (二)受處分人自承前開違規時間因參觀展覽，一直停車於同一停車格，另查卷附之舉
    發照片，異議人所有之上開汽車始終停於同一停車格內，則異議人自九十一年四
    月而是日下午三時十五分許接續至五時二十二分違規停車，為一義務違反狀態之
    繼續，應可認定。第查本件上開連續舉發違規停車之時間，相距達二小時以上，
    依據上開道路交通管理處罰條例第八十五條之一及違反道路交通管理事件統一裁
    罰標準及處理細則第十二條規定規定，本得予以連續舉發，原裁決據此而予裁決
    ，於法並無不合。
  (三)另受處分人稱：現場經常有小客車停放云云，核與受處分人有無違規無涉，蓋員
    警因所服為不定量勤務，本有其行政裁量之極限、空間，違法者斷無以主張他人
    違法即可認自己合法之理。
  (四)綜上所述，原處分機關依行為時之道路交通管理處罰條例第五十六條第一項第九
    款規定連續裁處新臺幣六百元罰鍰二次，核無不合。本件聲明異議為無理由，應
    予駁回。
據上論斷，應依道路交通案件處理辦法第十九條，裁定如主文。
中      華      民      國      九十一    年    十二    月    三十一    日
                          臺灣臺北地方法院交通法庭
                                    法  官  郭惠玲
右正本證明與原本無異。
如不服本裁定，應於裁定送達後五日內向本院提出抗告狀。
                                    書記官  陳  懿
中      華      民      國      九十二    年    一    月    六       日
